Config:
  hfst:
    Gen: ../../../src/generator-gt-norm.hfst
    Morph: ../../../src/analyser-gt-norm.hfst
  xerox:
    Gen: ../../../src/generator-gt-norm.xfst
    Morph: ../../../src/analyser-gt-norm.xfst
    App: lookup

Tests:

  Verb - díigud - ENGLISH : # CLASS_UD_STEM_2

     díigud+V+IMM+PRES: díigwiida
     díigud+V+SIMP+PRES: díigwiidang
     díigud+V+DIR+PAST: díigwiidan
     díigud+V+NONFACT: díigwiidang
     díigud+V+INTERR+PRES+HAB: díigwiidang
     díigud+V+PRES+HAB: díigwiidanggang
     díigud+V+PRES+HAB+NONFACT: díigwiidangang
     díigud+V+DIR+PAST+HAB: díigwiidiinii
     díigud+V+INTERR+PAST+HAB: díigwiidaangaa
     díigud+V+INDIR+PAST+HAB: díigwiidaangaan
     díigud+V+INTERR+NEAR+FUT: díigwiidang k̲asa'áa
     díigud+V+NEAR+FUT: díigwiidang k̲asa'áang
     díigud+V+INTERR+VNEAR+FUT: díigwiidang k̲asaasdláa
     díigud+V+VNEAR+FUT: díigwiidang k̲asaasdláang
     díigud+V+CERT+PRES: díigwiid'ahlanggang
     díigud+V+CERT+PAST: díigwiid'ahlanggan
     díigud+V+CERT+PAST+HAB: díigwiid'ahlanggiinii
     díigud+V+CERT+REL: díigwiid'ahlans
     díigud+V+INTS+PAST: díigwiidaa'ahlang
     díigud+V+CONT: díigwiidaa'ahlanggaa
     díigud+V+CTFACT+PRES: díigwiidaa'ahlanggang
     díigud+V+RFLX: díigwiid'ahl
     díigud+V+3PL+INTERR+PRES+HAB: díigwiidang'waa
     díigud+V+3PL+PRES+HAB: díigwiidang'waang
     díigud+V+3PL+PRES+HAB+NONFACT: díigwiidang'waa.ang
     díigud+V+NEG+PRES+HAB: díigwiidang'anggang
     díigud+V+NEG+PRES+HAB+NONFACT: díigwiidang'angang
     díigud+V+NEG+INTERR+NEAR+FUT: díigwiidang k̲asaa'áng
     díigud+V+NEG+NEAR+FUT: díigwiidang k̲asaa'ánggang
     díigud+V+NEG+INTERR+VNEAR+FUT: díigwiidang k̲asaasdlä'áng
     díigud+V+NEG+VNEAR+FUT: díigwiidang k̲asaasdlä'ánggang
     díigud+V+NEG+3PL+INTERR+PRES+HAB: díigwiidang'ang'waa
     díigud+V+NEG+3PL+PRES+HAB: díigwiidang'ang'waang
     díigud+V+NEG+3PL+PRES+HAB+NONFACT: díigwiidang'ang'waa.ang

